臺灣新北地方法院刑事裁定
                                     111年度聲字第2296號
聲  請  人  臺灣新北地方檢察署檢察官
受  刑  人  許孝祥



上列聲請人因對受刑人數罪併罰有二裁判以上，聲請定其應執行
之刑（111年度執聲字第1386號），本院裁定如下：
    主  文
甲○○因犯如附表所載之罪，所處如附表所載之刑，應執行有期
徒刑肆年捌月。
    理  由
一、聲請意旨略以：受刑人甲○○因犯妨害性自主等案件，先後經
    判決確定如附表，應依刑法第53條、第51條第5款，定其應
    執行之刑，爰依刑事訴訟法第477條第1項聲請裁定等語。
二、按依刑法第53條應依刑法第51條第5款之規定，定其應執行
    之刑者，由該案犯罪事實最後判決法院之檢察官，聲請該法
    院裁定之；裁判確定前犯數罪者，併合處罰之。但有下列情
    形之一者，不在此限：一、得易科罰金之罪與不得易科罰金
    之罪。二、得易科罰金之罪與不得易服社會勞動之罪。三、
    得易服社會勞動之罪與不得易科罰金之罪。四、得易服社會
    勞動之罪與不得易服社會勞動之罪。前項但書情形，受刑人
    請求檢察官聲請定應執行刑者，依第51條規定定之；數罪併
    罰，有二裁判以上者，依第51條之規定，定其應執行之刑；
    宣告多數有期徒刑者，於各刑中之最長期以上，各刑合併之
    刑期以下，定其刑期，但不得逾30年，刑事訴訟法第477條
    第1項，刑法第50條、第53條、第51條第5款分別定有明文。
三、經查，受刑人因犯妨害性自主等案件，經本院分別判處如附
    表所示之刑（惟聲請書附表編號2至6之偵查機關年度案號、
    聲請書附表編號3之犯罪日期應分別補充、更正如附表編號2
    至6所載），均經分別確定在案，有各該判決書及臺灣高等
    法院被告前案紀錄表附卷可稽。又受刑人所犯如附表編號2
    至7所示之罪均屬不得易科罰金之罪，依刑法第50條第1項但
    書規定，本不得與附表編號1所示得易科罰金之罪刑合併定
    應執行刑。然受刑人業以書面同意檢察官就附表編號1至7所
    示罪刑向法院聲請定應執行刑，有受刑人出具之定刑聲請切
    結書在卷足憑，揆諸上揭條文規定，即應由檢察官聲請法院
    依刑法第51條規定定其應執行刑。茲檢察官以本院為前揭案
    件犯罪事實最後判決之法院，聲請定其應執行之刑，本院審
    核認聲請為正當，應予准許。爰審酌受刑人所犯各罪之犯罪
    類型、動機、情節及行為次數等情狀後整體評價其應受矯治
    之程度，兼衡責罰相當與刑罰經濟之原則，並佐以附表編號
    1至5所示5罪曾經定應執行刑為有期徒刑2年1月確定，及受
    刑人對本件定應執行刑之意見（詳定刑聲請切結書）等情，
    定其應執行刑如主文所示。
四、末按刑事判決關於有期徒刑或拘役得易科罰金之規定，刑法
    第41條定有明文，惟所犯為數罪併罰，其中之一罪雖得易科
    罰金，但因與不得易科之他罪合併處罰之結果，於定執行刑
    時，祇須將各罪之刑合併裁量，不得易科罰金合併執行，司
    法院大法官會議著有釋字第144號解釋可資參照。是本件受
    刑人所犯如附表所示之罪，其中附表編號1所示之罪所宣告
    之刑雖得易科罰金，但因與不得易科之附表編號2至7所示之
    罪合併處罰之結果，已不得易科罰金合併執行，自無再諭知
    易科罰金折算標準之必要，附此敘明。
五、依刑事訴訟法第477條第1項，刑法第50條、第53條、第51條
    第5款，裁定如主文。
中　　華　　民　　國　　111 　年　　8 　　月　　18　　日
                  刑事第十二庭    法  官  陳正偉
以上正本證明與原本無異。
如不服本裁定應於送達後5日內向本院提出抗告狀。
                                  書記官  張馨尹
中　　華　　民　　國　　111 　年　　8 　　月　　23　　日
附表：     編         號  1 2 3 罪         名  營利姦淫猥褻 詐欺 詐欺 宣    告   刑  有期徒刑3月，如易科罰金，以新台幣1千元折算1日 有期徒刑1年2月 有期徒刑1年6月 犯  罪 日  期  107年7月19日至107年7月29日 107年11月22日 107年11月21日 偵查(自訴)機關年度案號  新北地檢107年度偵字第24817號 新北地檢108年度偵字第3378號、第13179號 新北地檢108年度偵字第3378號、第13179號  最後事實審 法  　院 新北地院 新北地院 新北地院  案  　號 107年度原簡字第268號 108年度原訴字第22號 108年度原訴字第22號  判決日期 107年11月28日 109年5月20日 109年5月20日  確定 判決 法    院 新北地院 新北地院 新北地院  案    號 107年度原簡字第268號 108年度原訴字第22號 108年度原訴字第22號  判決確定日期 108年1月4日 109年7月4日 109年7月4日 是否為得易科罰金之案件  是 否 否 備         註  新北地檢108年度執字第1816號 附表編號2至4所示之罪之刑前經原判決定應執行刑為有期徒刑2年確定（新北地檢109年度執字第9830號）    附表編號1至5所示之罪之刑前經新北地院以110年度聲字第3012號裁定定應執行刑為有期徒刑2年1月確定（雲林地檢110年度執更助字第196號）   

     編         號  4 5 6 罪         名  詐欺 詐欺 詐欺 宣    告   刑  有期徒刑8月 有期徒刑1年6月 有期徒刑1年1月 犯  罪 日  期  107年11月23日 107年11月30日 107年12月22日 偵查(自訴)機關年度案號  新北地檢108年度偵字第3378號、第13179號 新北地檢108年度偵字第3378號、第13179號 新北地檢109年度偵字第4114號、第12321號  最後事實審 法  　院 新北地院 新北地院 新北地院  案  　號 108年度原訴字第22號 108年度原訴字第22號 110年度原訴緝字第6號  判決日期 109年5月20日 109年5月20日 110年10月26日  確定 判決 法    院 新北地院 新北地院 新北地院  案    號 108年度原訴字第22號 108年度原訴字第22號 110年度原訴緝字第6號  判決確定日期 109年7月4日 109年7月4日 110年12月1日 是否為得易科罰金之案件  否 否 否 備         註  附表編號2至4所示之罪之刑前經原判決定應執行刑為有期徒刑2年確定（新北地檢109年度執字第9830號）  新北地檢110年度執字第10283號   附表編號1至5所示之罪之刑前經新北地院以110年度聲字第3012號裁定定應執行刑為有期徒刑2年1月確定（雲林地檢110年度執更助字第196號）   

     編         號  7 （以下空白） （以下空白） 罪         名  乘機性交   宣    告   刑  有期徒刑2年2月   犯  罪 日  期  107年11月12日   偵查(自訴)機關年度案號  新北地檢108年度偵字第4391號    最後事實審 法  　院 新北地院    案  　號 110年度原侵訴緝字第1號    判決日期 110年11月3日    確定 判決 法    院 新北地院    案    號 110年度原侵訴緝字第1號    判決確定日期 110年12月15日   是否為得易科罰金之案件  否   備         註  新北地檢111年度執字第4387號